【裁判字號】    89,易緝,8
【裁判日期】    890128
【裁判案由】    竊盜等
【裁判全文】
臺灣彰化地方法院刑事判決                            八十九年度易緝字第八號
    公  訴  人  臺灣彰化地方法院檢察署檢察官
    被      告  乙○○
右列被告因竊盜案件，經檢察官提起公訴（八十八年度偵字第六七五三號），本院判
決如左：
    主  文
乙○○共同連續毀壞安全設備攜帶兇器竊盜，累犯，處有期徒刑壹年。
扣案羊角鐵鎚、鑿子、六角板手起子各壹支，萬用板手、一字型起子各貳支，膠帶壹
捲及鑰匙壹支，均沒收。
    事  實
一、乙○○（原名林青熙）前曾於民國八十三年間因麻醉藥品管理條例案件，經臺灣
    高等法院臺中分院於八十五年十一月二十九日判處有期徒刑八月確定，於八十五
    年十二月八日執行完畢。猶不知悔改，與甲○○（另行判決確定）共同基於意圖
    為自己不法所有之概括犯意連絡，先於八十八年六月二十二日凌晨二時許，在彰
    化市○○路橋下，共同以自備鑰匙竊取葉真路所有之車牌號碼ＰＺ─四四六０號
    自小貨車，得手後留供二人使用，又於同年月二十六日二十三時三十分許，由甲○○以鐵具類物品，敲壞彰化市○○街一四三號榮陞建設公司之無人居住建築樣
    品屋招待中心後門門鎖後，二人共同自該處侵入招待中心（侵入建築物部分未據
    告訴），竊取冷氣、電視、飲水機、電磁爐各一台及茶壼、椅子、茶几等物，得
    手後由乙○○以前開贓車載走，又於同年月二十七日上午九時二十分許，共同駕
    駛前開竊得之小貨車，至彰化縣鹿港鎮街○里○○街二三號丙○○住處，侵入其
    住宅（侵入住宅部分未據告訴，待後敘之），並持具有殺傷力之凶器螺絲起子（
    未扣案）撬開抽屜，翻箱倒櫃搜尋財物，尚未取得財物時，即為丙○○發現，大
    喊捉賊，二人乃跑出屋外，經由附近民眾逮捕後報警處理，並查獲乙○○所有，
    供二人犯罪所用之工具─羊角鐵鎚、鑿子、六角板手起子各一支、萬用板手、一
    字型起子各二支、膠帶一捲及鑰匙一支。
二、案經彰化縣警察局鹿港分局移送臺灣彰化地方法院檢察署檢察官偵查起訴。
    理  由
一、訊據被告乙○○固坦承前開犯行，雖辯稱扣案物品非其所有等語。惟經查，扣案
    物品除鑰匙一支係同案被告甲○○所有外，餘均為被告所有，業據甲○○供述在
    卷，故被告所辯尚不堪採，又其前開犯行核與同案被告甲○○供述相符，且被告
    當時與同案被告甲○○同自竊物處所跑出，並據証人楊國寶結証在卷，此外復核
    與被害人戊○○（代其父葉真路領取失竊物品）、丙○○及丁○○指陳失竊情節
    相符，並有車輛竊盜、車牌失竊資料個別查詢報表及贓物認領保管單各一紙及相
    片十四幀附卷可證，並有扣案同案被告甲○○所有供竊車所用之鑰匙一支及其所
    有，供二人犯罪所用之工具羊角鐵鎚、鑿子、六角板手起子各一支、萬用板手、
    一字型起子各二支及膠帶一捲在卷可稽。被告自白部分核與事實相符，本件事証
    明確，被告前開犯行洵堪認定。
二、按螺絲起子、鐵鎚及扳手等物品，均具傷害性，可資為兇器。核被告所為，係犯
    刑法第三百二十一條第一項第二、三款、第二項之罪。被告與同案被告甲○○間
    有犯意連絡，行為分擔，係屬共同正犯。被告先後三次竊盜犯行，時間緊接，犯
    罪構成要件相同，顯係基於概括犯意反覆為之，係屬連續犯，依刑法第五十六條
    連續犯規定，論以一罪，並加重其刑。又被告於八十八年六月二十七日侵入被害
    人丙○○家中竊物部分，其侵入住宅部分，並未據被害人提出告訴，有警訊筆錄
    在卷可稽，依刑法第三百零八條第一項規定，同法第三百零六條之侵入住宅罪係
    屬告訴乃論之罪，被害人既未提出告訴，即欠缺訴追條件，公訴意旨認被告另涉
    有刑法第三百零六條第一項之罪，顯有誤解，惟此與前開判決有罪之加重竊未
    遂罪部分認係牽連關係，爰不另為不受理之諭知，並予敘明。被告乙○○（原名
    林青熙）前曾於八十三年間因麻醉藥品管理條例案件，經臺灣高等法院臺中分院
    於八十五年十一月二十九日判處有期徒刑八月確定，於八十五年十二月八日執行
    完畢，有臺灣高等法院被告全國前案紀錄表在卷可稽，其於刑之執行完畢後五年
    內再犯有期徒刑以上之罪，係屬累犯，爰依刑法第四十七條規定加重其刑。爰酌
    被告犯罪之動機、目的、手段、所生之危害及犯罪後之態度等一切情狀，量處如
    主文
    所示之刑。扣案羊角鐵鎚、鑿子、六角板手起子各一支、萬用板手、一字型起子
    各二支、膠帶一捲及鑰匙一支，除鑰匙係同案被告甲○○所有外，均係被告所有
    ，並供其等共同犯罪所用之物，業據同案被告甲○○於警訊中供述綦詳，並經本
    院認定在卷，爰依法宣告沒收。
據上論斷，應依刑事訴訟法第二百九十九條第一項前段，刑法第二十八條、第五十六
條、第三百二十一條第一項第二、三款、第三十八條第一項第二款、第四十七條，罰
金罰鍰提高標準條例第一條前段，判決如主文。
中      華      民      國    八十九    年      一      月    二十八    日
                                    台灣彰化地方法院刑事第二庭
                                        法      官  王  紋  瑩
右正本證明與原本無異。
如不服本判決，應於判決送達後十日內向本院提出上訴狀( 須附繕本 )。
告訴人或被害人對於判決如有不服具備理由請求檢察官上訴者，其上訴期間之計算係
以檢察官收受判決正本之日期為準。
                                        法院書記官  鄭  秀  鑾
中      華      民      國      八十九      年    一    月    三十一    日
刑法第三百二十一條
犯竊盜罪而有左列情形之一者，處六月以上五年以下有期徒刑：
一、於夜間侵入住宅或有人居住之建築物、船艦或隱匿其內而犯之者。
二、毀越門扇、牆垣或其他安全設備而犯之者。
三、攜帶兇器而犯之者。
四、結夥三人以上而犯之者。
五、乘火災、水災或其他災害之際而犯之者。
六、在車站或埠頭而犯之者。
前項之未遂犯罰之。


司法院資訊處製作；財團法人民間司法改革基金會備份。
